【裁判字號】    96,訴,1231
【裁判日期】    970131
【裁判案由】    違反毒品危害防制條例
【裁判全文】
臺灣屏東地方法院刑事判決              96年度訴字第1231號
公  訴  人  臺灣屏東地方法院檢察署檢察官
被      告  甲○○
上列被告因違反毒品危害防制條例案件，經檢察官提起公訴（96
年度毒偵字第1909號），被告於準備程序中就被訴事實為有罪之
陳述，經本院合議庭裁定改以簡式審判程序審理，判決如下：
    主  文
甲○○施用第一級毒品，累犯，處有期徒刑拾月，扣案之海洛因
拾包（合計淨重壹點伍捌公克，空包裝總重點壹貳公克）均
沒收銷燬之；又施用第二級毒品，累犯，處有期徒刑拾月，扣案
之甲基安非他命伍包（合計驗後淨重陸點壹捌公克）均沒收銷
燬之。應執行有期徒刑壹年陸月，扣案之海洛因拾包（合計淨
重壹點伍捌公克，空包裝總重點壹貳公克）及甲基安非他命伍
包（合計驗後淨重陸點壹捌公克）均沒收銷燬之。
    事  實
一、甲○○前因恐嚇案件，經法院判處有期徒刑1 年6 月確定；
    又於民國85年間因違反麻醉藥品管理條例案件，經臺灣高等
    法院高雄分院以86年度上訴字第913 號判決判處有期徒刑5
    年8 月確定；復於86年間因違反藥事法案件，經本院以87年
    度訴緝字第10號判決判處有期徒刑6 月確定；再於87年間因
    竊盜案件，經本院以87年度易字第556 號判決判處有期徒刑
    5 月確定；上開三罪經本院以89年度聲字第19號裁定定應執
    行有期徒刑6 年4 月確定，上開各罪接續執行，嗣於92年4
    月23日縮短刑期假釋出監，迨於94年8 月29日假釋期滿未經
    撤銷以執行完畢論。
二、甲○○前於94年間因施用毒品案件，經臺灣嘉義地方法院以
    94年度毒聲字第497 號裁定送觀察、勒戒，因有繼續施用傾
    向，而由同院以95年度毒聲字第12號裁定強制戒治，因執行
    強制戒治屆滿6 月，認無繼續戒治之必要，而於95年9 月8
    日釋放，並於95年9 月18日經臺灣嘉義地方法院檢察署檢察
    官以95年度戒毒偵字第59號為不起訴處分確定。詎仍不知戒
    除毒癮，竟於觀察勒戒、強制戒治執行完畢釋放後5 年內，
    分別基於施用第一級毒品海洛因及第二級毒品甲基安非他命
    之犯意，先於96年9 月20日約凌晨1 、2 時許，在其位於屏
    東市建勇巷13號之住處內，以海洛因捲入香菸內點燃吸食煙
    霧之方式施用第一級毒品海洛因1 次；再於同日7 時許，在
    上開住處，以甲基安非他命置入玻璃球吸食器內點火燒烤吸
    食煙霧之方式施用第二級毒品甲基安非他命1 次。嗣於同日
    13時30分許，甲○○騎乘車牌號碼NEB-653 號重型機車，途
    經屏東市光心巷28號前時，因形跡可疑為警攔檢盤查，扣得
    其所有之第一級毒品海洛因13包（合計淨重1.58公克，空包
    裝總重3.12公克）及第二級毒品甲基安非他命5 包（合計驗
    前淨重6.328 公克，驗後淨重6.318 公克），並徵其同意採
    尿送驗後，檢驗結果呈嗎啡、甲基安非他命陽性反應，始悉
    上情。
三、案經屏東縣警察局屏東分局報告臺灣屏東地方法院檢察署檢
    察官偵查起訴。
    理  由
一、本案被告甲○○所犯為死刑、無刑徒刑或最輕本刑為3 年以
    上有期徒刑以外之罪，其於準備程序中就被訴事實為有罪之
    陳述，經法官告知簡式審判程序之旨，並聽取公訴人之意見
    後，依刑事訴訟法第273 條之1 第1 項規定，裁定由受命法
    官獨任進行簡式審判程序，合先敘明。
二、上開事實，業據被告甲○○於本院審理時坦承不諱，且被告
    為警查獲時採尿送驗結果，呈嗎啡（即海洛因水解後之反應
    ）、甲基安非他命之陽性反應，有正修科技大學超微量研究
    科技中心96年10月5 日R00-0000-000號檢驗報告1 紙在卷可
    證（見96年度毒偵字第1909號卷第15頁）。此外，又有白色
    粉末13包、白色晶體5 包扣案可證；上述白色粉末13包（合
    計淨重1.58公克，空包裝總重3.12公克），經送法務部調查
    局鑑驗結果均含第一級毒品海洛因成分，有該局96年10月18
    日調科壹字第09623072660 號鑑定書在卷可佐（見同上偵卷
    第16頁）；又上述白色晶體5 包（驗前淨重6.328 公克，驗
    後淨重6.318 公克），經本院送請高雄醫學大學附設中和紀
    念醫院鑑驗結果均含第二級毒品甲基安非他命成分，有該院
    96年11月16日9611-91 至9611-95 號檢驗報告在卷可按（見
    本院卷第33-37 頁）。上述鑑驗結果，均係檢驗機關本於專
    業知識及以精密儀器或科學檢驗方法所得之結論，自可憑信
    ，足見被告自白與事實相符，堪以採信。被告前於94年間因
    施用毒品案件，經臺灣嘉義地方法院以94年度毒聲字第497
    號裁定送觀察、勒戒，因有繼續施用傾向，而由同院以95年
    度毒聲字第12號裁定強制戒治，因執行強制戒治屆滿6 月，
    認無繼續戒治之必要，而於95年9 月8 日釋放，並於95年9
    月18日經臺灣嘉義地方法院檢察署檢察官以95年度戒毒偵字
    第59號為不起訴處分確定等節，此有臺灣屏東地方法院檢察
    署刑案資料查註紀錄表及臺灣高等法院被告前案紀錄表各1
    份在卷可參。從而，本件事證明確，被告經觀察勒戒、強制
    戒治執行完畢釋放後，5 年內再犯本件施用毒品之犯行堪予
    認定。
三、查海洛因及甲基安非他命分屬毒品危害防制條例第2 條第2
    項第1 款、第2 款所稱之第一級、第二級毒品，均不得持有
    、施用，被告竟持以施用，核其所為，係犯同條例第10條第
    1 項之施用第一級毒品罪及同條例第2 項之施用第二級毒品
    罪。其施用前持有海洛因及甲基安非他命之低度行為，應為
    施用之高度行為所吸收，均不另論罪。查被告前因恐嚇案件
    ，經法院判處有期徒刑1 年6 月確定；又於民國85年間因違
    反麻醉藥品管理條例案件，經臺灣高等法院高雄分院以86年
    度上訴字第913 號判決判處有期徒刑5 年8 月確定；復於86
    年間因違反藥事法案件，經本院以87年度訴緝字第10號判決
    判處有期徒刑6 月確定；再於87年間因竊盜案件，經本院以
    87年度易字第556 號判決判處有期徒刑5 月確定；上開三罪
    經本院以89年度聲字第19號裁定定應執行有期徒刑6 年4 月
    確定，上開數罪接續執行，嗣於92年4 月23日縮短刑期假釋
    出監，迨於94年8 月29日假釋期滿未經撤銷以執行完畢論等
    節，有臺灣屏東地方法院檢察署刑案資料查註紀錄表及臺灣
    高等法院被告前案紀錄表各1 份在卷可按，其受有期徒刑之
    執行完畢後，5 年之內故意再犯有期徒刑以上之上述二罪，
    皆為累犯，均應依刑法第47條第1 項之規定加重其刑。其所
    犯上述二罪，犯意各別，行為互異，應予分別論罪，合併處
    罰。爰審酌被告素行非佳，此有卷附之臺灣高等法院被告前
    案紀錄表1 份可參，且被告經觀察勒戒、強制戒治後，仍未
    能戒除毒癮，顯見其無戒毒悔改之意，惟念其施用毒品乃自
    戕行為，及其施用毒品之次數各僅1 次、犯罪後坦認犯行，
    態度尚稱良好等一切情狀，分別量處如主文所示之刑，並定
    其應執行之刑。扣案之白色粉末13包（合計淨重1.58公克，
    空包裝總重3.12公克）及白色晶體5 包（驗後淨重6.318 公
    克），已如前述，分別為第一級毒品海洛因、第二級毒品甲
    基安非他命，均應依毒品危害防制條例第18條第1 項前段規
    定沒收銷燬之。至鑑驗耗損之毒品，既已滅失，爰不另為沒
    收銷燬之諭知。
據上論斷，應依刑事訴訟法第273 條之1 第1 項、第299 條第1
項前段，毒品危害防制條例第10條第1 項、第2 項、第18條第1
項前段，刑法第11條、第47條第1 項、第51條第5 款，判決如主
文。
本案經檢察官顏珮珊到庭執行職務
中    華    民    國    97    年    1     月    31    日
                  刑事第二庭    法  官  陳海寧
以上正本證明與原本無異。
如不服本判決應於收受本判決送達後10日內向本院提出上訴書狀
，其未敘述上訴理由者，並得於提起上訴後10日內向本院補提理
由書狀（均須按他造當事人之人數附繕本）「切勿逕送上級法院
」
中    華    民    國    97    年    2     月    14    日
                                書記官  馮得弟
附錄本案論罪科刑法條
毒品危害防制條例第10條
施用第一級毒品者，處 6 月以上 5 年以下有期徒刑。
施用第二級毒品者，處 3 年以下有期徒刑。


司法院資訊處製作；財團法人民間司法改革基金會備份。
